【裁判字號】    97,裁,631
【裁判日期】    970124
【裁判案由】    廢棄物清理法
【裁判全文】
最  高  行  政  法  院  裁  定
                                     97年度裁字第00631號
上  訴  人  碩泰環保事業股份有限公司
代  表  人  甲○○
被 上訴 人  彰化縣環境保護局
代  表  人  陳宏益
上列當事人間廢棄物清理法事件，上訴人對於中華民國96年7月
31日臺中高等行政法院96年度訴字第200號、第258號判決，提起
上訴，本院裁定如下：
    主  文
上訴駁回。
上訴審訴訟費用由上訴人負擔。
    理  由
一、按對於高等行政法院判決之上訴，非以其違背法令為理由，
    不得為之，行政訴訟法第242條定有明文。依同法第243條第
    1項規定，判決不適用法規或適用不當者，為違背法令；而
    判決有同條第2項所列各款情形之一者，為當然違背法令。
    又提起上訴，應以上訴狀表明上訴理由，並應添具關於上訴
    理由之必要證據，復為同法第244條第1項第4款及第2項所明
    定。準此，當事人對於高等行政法院判決提起上訴，如以高
    等行政法院判決有行政訴訟法第243條第1項規定之不適用法
    規或適用不當為理由時，其上訴狀或理由書應有具體之指摘
    ，並揭示該法規之條項或其內容；若係成文法以外之法則，
    應揭示該法則之旨趣；倘為司法院解釋或本院之判例，則應
    揭示該判解之字號或其內容；如以高等行政法院判決有行政
    訴訟法第243條第2項所列各款情形為理由時，其上訴狀或理
    由書應揭示合於該條項各款之事實。上訴狀或理由書如未依
    此項方法表明，或其所表明者與上開法條規定不合時，即難
    認為已對高等行政法院判決之違背法令有具體之指摘，其上
    訴自難認為合法。
二、本件上訴人對於臺中高等行政法院民國（下同）96年度訴字
    第200號、第258號判決（下稱原判決）上訴，雖以：原審捨
    行政院環境保護署（下稱環保署）之會議結論，卻以「該含
    銅污泥經中間處理後，固增加其含銅量，並完成上訴人申請
    許可之『處理』行為而可為交易之商品」，而遽為「仍不失
    其為有害事業廢棄物之本質」之心證，為不利於上訴人之判
    決。而原審亦未能將有害事業廢棄物之本質之法源及其法律
    條文為何示下，告知為何環保署之會議結論無理？又環保署
    95年11月8日環署廢字第0950083552號函僅係該署之公文說
    明而已，為何原審獨採對上訴人不利之見解，而有利於上訴
    人之證據一概否認。再由環保署上開函推知，上訴人處理後
    之銅泥，非必然屬於有害事業廢棄物，而需「雖經處理，但
    尚未完成」者，方屬之；易言之，如被上訴人不能證明涉案
    銅泥確屬「雖經處理，但尚未完成」者，即不得逕認該等銅
    泥為廢棄物，而應依「事業廢棄物採樣方法」之規定六及表
    一「廢棄物總量大小與最少採樣樣品數關係表」之規定進行
    採樣且確認後，方可依採樣結果認定是否屬於有害事業廢棄
    物。則被上訴人未為合法有效採樣，屢經上訴人向原審指陳
    ，但原審未就此命被上訴人負舉證責任，逕為判決，損害民
    益至鉅。另上訴人曾於原審主張已遭被上訴人撤銷甲級廢棄
    物清理許可證，並勒令停工，實際上已無作業能力，故已不
    能再為處理污水處理廠所產生之含銅污泥，且系爭銅泥係因
    PU、電子，銅箔工廠產生之含銅污泥經污水廠處理後，再由
    上訴人以化學濃縮處理後蒐集，其中所含有害事業廢棄物經
    上訴人剔除，故系爭銅泥當屬成品無疑。惟原審僅以銅泥遇
    水溶化之情形，即以臆測方式主觀認定系爭銅泥為事業廢棄
    物，而遽推翻環保署於91年11月l2日研商會議結論，而為不
    利上訴人之判決結果，實有判決不備理由之違法云云為由。
    惟核其上訴狀所載內容，或係重述其在原審業經主張而為原
    判決摒棄不採之陳詞，或係就原審取捨證據、認定事實之職
    權行使事項，任加指摘違誤，或係執其個人主觀歧異之法律
    見解，就原審所為論斷或駁斥其主張之理由，泛言原判決不
    備理由及不適用法規、法則，而未具體表明原判決究竟有如
    何合於不適用法規或適用不當、或有行政訴訟法第243條第2
    項所列各款之情形，尚難認為已對原判決之如何違背法令有
    具體之指摘。依首揭規定及說明，應認其上訴為不合法，應
    予駁回。
三、依行政訴訟法第249條第1項前段、第104條、民事訴訟法第
    95條、第78條，裁定如主文。
中    華    民    國    97    年    1     月    24    日
                    最高行政法院第四庭
                        審判長法官  鍾  耀  光
                              法官  姜  仁  脩
                              法官  王  德  麟
                              法官  黃  清  光
                              法官  吳  慧  娟
以  上  正  本  證  明  與  原  本  無  異
中    華    民    國    97    年    1     月    24    日
                              書記官  張  雅  琴


司法院資訊處製作；財團法人民間司法改革基金會備份。
